【裁判字號】    97,易,430
【裁判日期】    970605
【裁判案由】    竊盜
【裁判全文】
臺灣屏東地方法院刑事判決               97年度易字第430號
公  訴  人  臺灣屏東地方法院檢察署檢察官
被      告  甲○○
                    （
            乙○○
                    （
上列被告因竊盜案件，經檢察官提起公訴（97年度偵字第2369號
），被告於準備程序進行中就被訴事實為有罪之陳述，本院裁定
進行簡式審判程序，判決如下：
    主  文
乙○○竊盜，累犯，處有期徒刑陸月；又共同竊盜，累犯，處有
期徒刑壹年，應執行有期徒刑壹年貳月。
甲○○竊盜，累犯，處有期徒刑伍月；又共同竊盜，累犯，處有
期徒刑拾壹月，應執行有期徒刑壹年。
    事  實
一、乙○○曾犯竊盜（2 次）及毒品危害防制條例之罪，其中第
    1 次所犯竊盜罪，於民國91年7 月31日經本院判處有期徒刑
    10月確定，所犯毒品危害防制條例之罪，於92年3 月31日經
    本院判處有期徒刑10月及7 月，應執行有期徒刑1 年4 月確
    定，第2 次所犯竊盜罪，則於92年1 月8 日經本院判處有期
    徒刑5 月，如易科罰金以銀元300 元折算1 日確定，三者接
    續執行，甫於94年9 月24日假釋期滿，視為執行完畢。甲○
    ○曾犯槍砲彈藥刀械管制條例及竊盜罪，其中所犯竊盜罪，
    於95年9 月29日經本院判處有期徒刑8 月確定，嗣經96年減
    刑，減為有期徒刑4 月，如易科罰金以銀元300 元折算1 日
    ，甫於96年7 月16日執行完畢。詎均不知悔改：(一)乙○○意
    圖為自己不法之所有，於97年4 月2 日上午9 時許，利用屏
    東縣東港鎮○○里○○路146 巷139 號房屋之鐵捲門未上鎖
    之機會，侵入該房屋內（無故侵入建築物部分未據告訴），
    竊取潘文鴻所有不銹鋼台車1 台，得手後，載往同鎮○○路
    1047之34號三和資源回收場變賣，得款新臺幣（下同）1,75
    0 元。(二)甲○○亦意圖為自己不法之所有，於97年4 月2 日
    下午2 時許，利用上開房屋之鐵捲門未上鎖之機會，侵入該
    房屋內（起訴書誤載為在屋外空地，無故侵入建築物部分未
    據告訴），竊取潘文鴻所有輕鋼架鐵條共30公斤及不銹鋼鍋
    子1 個，得手後，載往上開三和資源回收埸變賣，得款841
    元。(三)乙○○、甲○○又基於意圖為自己不法所有之犯意聯
    絡，於97年4 月3 日上午9 時30分許（起訴書記載為9時 許
    ），利用上開房屋之鐵捲門未上鎖之機會，侵入該房屋內（
    無故侵入建築物部分亦未據告訴），共同竊取潘文鴻所有不
    銹鋼流理台1 組、抽油煙機（起訴書記載為吸油煙機）1 台
    、瓦斯爐2 台及不銹鋼鐵門1 扇，得手後，由甲○○騎乘機
    車搭載乙○○拖動手拉車運走，擬載往資源回收場變賣，旋
    於當日上午10時50分許，行經同鎮○○路時，為警查獲。另
    前述(一)、(二)部分，乙○○、甲○○則在有偵查職權之公務員
    發覺前，主動向承辦員警承認犯罪並接受裁判。
二、案經屏東縣政府警察局東港分局報請臺灣屏東地方法院檢察
    署檢察官偵查起訴。
    理  由
一、本件被告乙○○、甲○○所犯係死刑、無期徒刑或最輕本刑
    為3 年以上有期徒刑以外之罪，且非高等法院管轄第一審之
    案件，被告乙○○、甲○○於準備程序進行中就被訴事實為
    有罪之陳述，經告知簡式審判程序之旨，並聽取公訴人及被
    告乙○○、甲○○之意見後，本院認為適宜，依刑事訴訟法
    第273 條之1 第1 項規定，裁定本件進行簡式審判程序，合
    先敘明。
二、前揭事實，迭據被告乙○○、甲○○於警詢、檢察官偵查中
    及本院審理時坦承不諱，核與被害人潘文鴻、證人即三和資
    源回收場負責人陳鴻麟於警詢中陳述之情節相符，並有贓物
    認領保管單1 紙及照片5 幀附卷可稽，事證明確，被告乙○
    ○、甲○○犯行，均堪認定。
三、核被告乙○○、甲○○所為，如事實一之(一)、(三)所示部分，
    被告乙○○均係犯刑法第320 條第1 項之竊盜罪，如事實一
    之(二)、(三)所示部分，被告甲○○亦均係犯刑法第320 條第1
    項之竊盜罪。如事實一之(三)所示部分，被告乙○○、甲○○
    有犯意聯絡及行為分擔，均係共同正犯。乙○○曾犯竊盜（
    2 次）及毒品危害防制條例之罪，其中第1 次所犯竊盜罪，
    於91年7 月31日經本院判處有期徒刑10月確定，所犯毒品危
    害防制條例之罪，於92年3 月31日經本院判處有期徒刑10月
    及7 月，應執行有期徒刑1 年4 月確定，第2 次所犯竊盜罪
    ，則於92年1 月8 日經本院判處有期徒刑5 月，如易科罰金
    以銀元300 元折算1 日確定，三者接續執行，甫於94年9 月
    24日假釋期滿，視為執行完畢；甲○○曾犯槍砲彈藥刀械管
    制條例及竊盜罪，其中所犯竊盜罪，於95年9 月29日經本院
    判處有期徒刑8 月確定，嗣經96年減刑，減為有期徒刑4 月
    ，如易科罰金以銀元300 元折算1 日，甫於96年7 月16日執
    行完畢，有臺灣高等法院被告前案紀錄表在卷可憑，被告乙
    ○○、甲○○受徒刑之執行完畢後，5 年以內故意再犯上開
    有期徒刑以上各罪，均為累犯，俱應依法加重其刑。如事實
    一之(一)、(二)所示部分，在有偵查職權之公務員發覺前，各據
    被告乙○○、甲○○主動向承辦員警承認犯罪，有警詢筆錄
    之記載足稽，其等並均已接受裁判，均依自首之規定減輕其
    刑，並均先加後減。被告乙○○所犯上開二罪及被告甲○○
    所犯上開二罪，均係犯意各別，行為互異，均應予分論併罰
    。爰審酌被告乙○○有2 次竊盜前科，被告甲○○有1 次前
    科，並各有毒品危害防制條例、槍砲彈藥刀械管制條例前科
    ，素行欠佳，及其等係侵入他人之建築物內行竊，惟所竊取
    之財物，價值尚非甚高，且大部分已由被害人潘文鴻領回，
    暨其等於犯罪後坦承犯行，態度尚稱良好等一切情狀，分別
    量處如主文所示之刑，並定其應執行之刑，以示懲儆。
據上論斷，應依刑事訴訟法第273 條之1 第1 項、第299 條第1
項前段，刑法第28條、第320 條第1 項、第47條第1 項、第62條
前段、第51條第5 款，刑法施行法第1 條之1 ，判決如主文。
本案經檢察官陳俊宏到庭執行職務。
中    華    民    國    97    年    6     月    5     日
                  刑事第三庭    法  官  春生
以上正本證明與原本無異。
如不服本判決應於收受本判決送達後10日內向本院提出上訴書狀
，其未敘述上訴理由者，並得於提起上訴後10日內向本院補提理
由書狀（均須按他造當事人之人數附繕本）「切勿逕送上級法院
」。
中    華    民    國    97    年    6     月    5     日
                                書記官  唐淑嫻
附錄本判決論罪科刑法條：
刑法第320條第1項：
意圖為自己不法之所有或第三人不法之所有，而竊取他人之動產
者，為竊盜罪，處5 年以下有期徒刑、拘役或5 百元以下罰金。


司法院資訊處製作；財團法人民間司法改革基金會備份。
